臺灣士林地方法院民事判決　　　　　　　　　　　　　九十三年度訴字第七一三號
　　原　　　告　台新國際商業銀行股份有限公司
　　法定代理人　丙○○
　　訴訟代理人　甲○○
　　被　　　告　乙○○
右當事人間請求清償信用卡消費款事件，本院於九十三年七月三十日言詞辯論終結，
判決如下：
    主    文
被告應給付原告新台幣伍拾貳萬玖仟肆佰伍拾伍元，及其中新台幣肆拾玖萬柒仟捌佰
貳拾元自民國九十三年四月二十八日起至清償日止，按日息萬分之五點四七九計算
之利息。
訴訟費用由被告連帶負擔。
本判決於原告以新台幣壹拾柒萬元為被告供擔保後，得假執行。
    事實及理由
甲、程序方面：
    按當事人就一定法律關係而生之訴訟得以文書合意定第一審管轄法院，民事訴訟
    法第二十四條著有明文。查本件兩造就本件法律關係所生之訴訟合意由本院管轄
    ，有卷附兩造約定之信用卡約定條款第二十六條可稽，依民事訴訟法第二十四條
    第一項之規定，本院自有管轄權，合先敘明。
乙、實體方面：
一、原告起訴主張：被告於民國八十六年一月六日與原告成立信用卡使用契約，被告
    於領用信用卡後，即得於各特約商店記帳消費，且依該契約第十六條之約定，被
    告應於當期繳款截止前向原告全部清償，或以循環信用方式繳付最低應繳金額，
    未清償之餘額，並應自各筆帳款實際墊款日起，按日息萬分之五點四七九計息至
    清償日止；如未於每月繳款截止日前付清最低應繳金額或延誤繳款期限者，並得
    依約款第十八條請求依未償本金百分之三計算之違約金，以連續三期為限。被告
    自八十六年一月十六日起至九十三年四月二十七日止（最後繳款截止日為九十二
    年五月十二日），消費記帳尚有新臺幣（下同）五十二萬九千四百五十五元之消
    費帳款（四十九萬七千八百二十三元）、利息（二萬九千七百五十四元）及違約
    金（一千八百七十八元）未支付，迭經催告無效，為此，依信用卡使用契約法律
    關係，訴請被告依約如數給付等語。並聲明：被告應給付原告五十二萬九千四百
    五十五元，及其中四十九萬七千八百二十三元自九十三年四月二十八日（墊款日
    翌日）起至清償日止，按日息萬分之五點四七九計算之利息。被告則以；對原告
    請求金額無意見，但目前無能力清償，希望每月五千元分期償還等語為辯。
二、原告主張之上開事實，已據其提出與所述相符之信用卡申請書、約定條款、消費
    明細表為證，且為被告所不爭執，自堪信原告之主張為真實。又被告於九十三年
    一月、二月、三月均有未繳足最低應繳金額情事，依契約第二十四條第一項、第
    二十三條第一項第三款已喪失期限利益，應即清償所有未償金額，原告自得訴請
    被告為全部之給付，且金錢之債復無給付不能情事，被告子以目前無資力清償，
    希望分期償還等語為辯，應屬無據。
三、從而，原告依信用卡使用契約法律關係，訴請被告給付五十二萬九千四百五十五
    元，及其中四十九萬七千八百二十三元自墊款日翌日即九十三年四月二十八日起
    至清償日止，按日息萬分之五點四七九計算之利息，為有理由，應予准許。
四、原告陳明願供擔保以代釋明聲請宣告假執行，核無不合，爰酌定相當擔保金額，
    准予宣告假執行。
五、訴訟費用負擔之依據：民事訴訟法第七十八條。
中　　　華　　　民　　　國　　九十三　　年　　　七　　　月　　 三十 　　日
                                        臺灣士林地方法院民事第二庭
                                            法      官  王本源
右為正本係照原本作成。
如對本判決上訴須於判決送達後廿日內向本院提出上訴狀。
中　　　華　　　民　　　國　　九十三　　年　　　八　　　月　　　二　　　日
                                            法院書記官  戴顯澄
